【裁判字號】    89,易,319
【裁判日期】    890427
【裁判案由】    違反毒品危害防制條例
【裁判全文】
台灣新竹地方法院刑事判決                          八十九年度易字第三一九號
    公  訴  人  台灣新竹地方法院檢察署檢察官
    被      告  甲○○
右列被告因違反毒品危害防制條例案件，經檢察官提起公訴（八十九年度偵字第七三
四號），本院判決如左：
    主  文
甲○○連續施用第二級毒品，累犯，處有期徒刑捌月。
    事  實
一、甲○○曾多次違反麻醉藥品管理條例，於民國八十四年間因違反麻醉藥品管理條
    例案件，經台灣高等法院於八十五年五月二十八日，以八十五年度上易字第二二
    八二號判處有期徒刑八月確定，自八十五年十月十九日開始執行，另於八十五年
    間因違反麻醉藥品管理條例案件，經本院於八十六年二月二十日，以八十五年度
    易字第三二八四號判處有期徒刑七月確定，並自八十六年六月十九日接續執行後
    ，於八十六年八月九日假釋，而於八十七年一月四日假釋期間期滿，竟於八十七
    年七月間，施用第二級毒品，經本院於八十七年七月三十一日，以八十七年度毒
    聲字第三六三號裁定送觀察、勒戒結果，認無繼續施用毒品之傾向，而由台灣新
    竹地方法院檢察署檢察官於八十七年十一月二十七日，以八十七年度偵緝字第二
    四七號為不起訴處分確定，嗣甲○○又於八十八年三月間，施用第二級毒品，經
    本院於八十八年五月二十五日，以八十八年度毒聲字第一○一二號裁定送觀察、
    勒戒結果，認無繼續施用毒品之傾向，而由台灣新竹地方法院檢察署檢察官於八
    十八年八月十一日，以八十八年度偵字第二七八四號為不起訴處分確定，詎甲○
    ○竟基於概括之犯意，先後於八十八年十一月底某日以及八十九年一月中旬某日
    ，分別在友人住處以及位於新竹縣竹東鎮○○里○○街四三一巷一號住處，以玻
    璃球加熱之方式，各施用第二級毒品安非他命一次，後分別於八十八年十二月二
    日以及八十九年一月十六日，經警採集其尿液後送台灣檢驗科技股份有限公司檢
    驗結果，發現其尿液中有毒品安非他命陽性反應，始查得上情，而經本院分別於
    八十九年二月二十九日以及八十九年三月四日，以八十九年度毒聲字第六一一號
    、六七四號裁定令入戒治處所施以強制戒治。
二、案經新竹縣警察局竹東分局移送台灣新竹地方法院檢察署檢察官偵查起訴。
    理  由
一、訊據被告甲○○坦承有分別於前開時間、地點施用第二級毒品安非他命之事實不
    諱（本院八十九年四月五日訊問筆錄、八十九年四月十三日審判筆錄參見）；其
    次，被告於八十七年七月間，施用第二級毒品，經本院裁定送觀察、勒戒結果，
    認無繼續施用毒品之傾向，而由台灣新竹地方法院檢察署檢察官為不起訴處確定
    ，以及於八十八年三月間，施用第二級毒品，經本院裁定送觀察、勒戒結果，認
    無繼續施用毒品之傾向，而由台灣新竹地方法院檢察署檢察官為不起訴處確定等
    情，分別有本院八十七年度毒聲字第三六三號、八十八年度毒聲字第一○一二號
    裁定以及台灣新竹地方法院檢察署八十七年度偵緝字第二四七號、八十八年度偵
    字第二七八四號為不起訴處分書在卷可稽；再者，被告先後於八十八年十一月底
    某日以及八十九年一月中旬某日，分別在友人住處以及位於新竹縣竹東鎮○○里
    ○○街四三一巷一號住處，以玻璃球加熱之方式，各施用第二級毒品安非他命一
    次，經本院裁定令入戒治處所施以強制戒治等情，亦分別有台灣檢驗科技股份有
限公司編號ＣＨ１９９９Ｃ００００２３號、ＣＺ00000000000號濫
    用藥物尿液檢驗報告以及本院八十九年度毒聲字第六一一號、六七四號裁定附卷
    可按（本院卷參見）；是被告前二次違反毒品危害防制條例第十條第二項之罪，
    經觀察、勒戒後，無繼續施用毒品傾向，均由檢察官為不起訴處分後，三犯毒品
    危害防制條例第十條第二項之罪，經裁定令入戒治處所施以強制戒治之事證明確
    ，被告之犯行堪予認定。
二、核被告先後二次所為，均係違反毒品危害防制條例第十條第二項之罪。其持有毒
    品之低度行為，為施用毒品之高度行為所吸收，不另論罪。被告先後二次施用第
    二級毒品之行為，時間緊接，所犯之罪名及犯罪構成要件均相同，顯係基於概括
    犯意反覆為之，為連續犯，依刑法第五十六條之規定，以一罪論，並加重其刑。
    又被告於八十八年十一月底某日，在友人住處，以玻璃球加熱之方式，施用第二
    級毒品安非他命一次之行為，雖未據公訴人提起公訴，惟被告此部分行為，與經
    公訴人提起公訴之行為，有連續犯之實質上一罪之關係，已如前述，本院自應併
    與審酌，附此敘明；另被告於八十四年間因違反麻醉藥品管理條例案件，經台灣
    高等法院於八十五年五月二十八日，以八十五年度上易字第二二八二號判處有期
    徒刑八月確定，自八十五年十月十九日開始執行，另於八十五年間因違反麻醉藥
    品管理條例案件，經本院於八十六年二月二十日，以八十五年度易字第三二八四
    號判處有期徒刑七月確定，並自八十六年六月十九日接續執行後，於八十六年八
    月九日假釋，而於八十七年一月四日假釋期間業已期滿等情，有台灣高等法院被
    告全國前案紀錄表、台灣新竹地方法院檢察署刑案資料查註紀錄表乙紙附卷可稽
    ，而假釋期間未經撤銷假釋者，其未執行之刑，以已執行論，刑法第七十九條第
    一項定有明文，被告前受有期徒刑之執行完畢後，五年以內再犯本件有期徒刑以
    上之罪，為累犯，依刑法第四十七條之規定，遞加重其刑。爰審酌被告犯罪之動
    機、目的、手段、智識程度、犯罪所生之損害、犯罪後坦承犯行態度良好以及先
    前因違反麻醉藥品管理條例案件已經判處有期徒刑七月等一切情狀，判處如主文
    所示之刑。
三、據上論斷，應依刑事訴訟法第二百九十九條第一項前段，毒品危害防制條例第十
    條第二項、刑法第十一條前段、第五十六條、第四十七條判決如主文。
本案經檢察官羅雪梅到庭執行職務。
中      華      民      國    八十九    年      四      月    二十七    日
                                      台灣新竹地方法院刑事第二庭
                                          法  官
如不服本判決，應於判決送達後十日內，向本院提出上訴狀。
附錄本案論罪科刑所適用法條全文：
毒品危害防制條例第十條第二項：施用第二級毒品者，處三年以下有期徒刑。


司法院資訊處製作；財團法人民間司法改革基金會備份。
